【裁判字號】    97,抗,1428
【裁判日期】    971216
【裁判案由】    聲明異議
【裁判全文】
臺灣高等法院臺中分院刑事裁定          97年度抗字第1428號
抗  告  人
即 受刑 人  甲○○
                    （現於台灣台中監獄執行中）
上列抗告人因聲明異議案件，不服臺灣南投地方法院中華民國97
年10月31日裁定（97年度聲字第776號），提起抗告，本院裁定
如下：
    主  文
抗告駁回。
    理  由
一、聲明異議意旨略以：異議人即受刑人（下簡稱異議人）甲○
    ○因違反毒品危害防制條例之施用第二級毒品案件，經原審
    裁定送觀察、勒戒處分，而遭法務部撤銷假釋，然異議人從
    民國（下同）九十年四月假釋，每個月都正常找觀護人報到
    ，至九十六年五月二十九日觀察勒戒執行日止之六年間，皆
    有正常報到，並於期間結婚生子，育有一女六歲，且有正當
    之職業，請求有更生自新、照顧妻女之機會。再參照法務部
    九十六年十二月十七日矯字第０九六００四五六五二號函之
    內容略以：「假釋中受保護管束因施用毒品，經裁定觀察勒
    戒在案，嗣受保護管束人出所後，是否願配合戒癮，勿撤銷
    假釋」，故檢察官以異議人受有前開觀察、勒戒之處分，撤
    銷異議人之假釋，顯有違反上開函文意旨，實有不當為由，
    為此，聲明異議云云。
二、原裁定意旨略以：本件異議人於八十三年間因殺人等案件，
    經臺灣高等法院臺中分院以八十三年度上訴字第四四六五號
    判決判處有期徒刑十四年，雖經上訴，亦經最高法院以八十
    四年度台上字第四七四０號判決駁回上訴而告確定在案；於
    同年間又因賭博案件及違反麻醉藥品管理條例案件，經本院
    以八十四年度易字第五一三號判決分別判處有期徒刑五月、
    二月，並定應執行有期徒刑六月確定。上開三案件繼經本院
    以八十五年度聲字第二０三號裁定定應執行有期徒刑十四年
    五月確定。其於八十四年十一月七日入監執行上開等案件，
    嗣經臺灣臺中地方法院以九十年度聲字第一六三五號裁定假
    釋中付保護管束，異議人乃於九十年四月二十五日縮短刑期
    假釋出監付保護管束，假釋期滿日為九十七年三月二十日等
    情，有臺灣高等法院被告前案紀錄表一份在卷可稽。而異議
    人嗣於假釋中再犯毒品危害防制條例第十條之罪，經裁定送
    觀察、勒戒，法務部乃以九十六年七月二十四日法矯字第０
    九六００二一二二八號函認異議人違反保安處分執行法第七
    十四條之二第一、二、四款規定情節重大，而撤銷其假釋，
    嗣臺灣南投地方法院檢察署檢察官即以九十六年度執更字第
    三一一號執行命令，指定異議人應於九十六年九月三日入監
    執行殘刑。異議人對於檢察官該項執行之指揮認為不當，前
    已向本院聲明異議，並經本院以九十六年度聲字第五七八號
    裁定駁回其異議，嗣經異議人抗告，亦經臺灣高等法院臺中
    分院以九十七年抗字第三六０號裁定駁回其抗告而告確定在
    案。異議人未提出其他具體新事實新證據，再向本院聲明異
    議，請求撤銷上開法務部法矯字第０九六００二一二二八號
    撤銷假釋處分及檢察官執行撤銷假釋處分殘刑之指揮，顯有
    違一事不再理原則，自不得再行提起，聲明異議顯無理由，
    應予駁回。又上開法務部關於配合戒癮而不撤銷解釋之函示
    ，僅係提供檢察官指揮執行之參考，並不具有法令效力，非
    當然拘束檢察官，附此敘明云云。
三、抗告意旨：詳如附件之抗告狀所載。
四、按撤銷緩刑宣告之裁定，與科刑判決有同等效力，於裁定確
    定後，認為違法，得提起非常上訴（最高法院四十四年臺非
    字第四一號判例參照）；又一事不再理為刑事訴訟法上一大
    原則，而撤銷緩刑宣告之裁定，既與科刑判決有同等效力，
    其應受一事不再理原則之拘束，自不待言（最高法院九十二
    年度臺非字第二八五號判決參照）。從而，法院就實體事項
    所為之裁定，應有一事不再理原則之適用，若聲明異議人對
    法務部撤銷假釋處分及檢察官之執行指揮提出聲明異議經法
    院以實體事項為由裁定駁回確定後，嗣再以相同事由，提出
    聲明異議，自屬有違一事不再理原則，應不得再行提起。查
    本件受刑人不服法務部撤銷假釋之處分，前曾向原審聲明異
    議，又不服原審裁定向本院提出抗告，並經原審及本院認受
    刑人既有於保護管束期間內施用毒品之行為，並經裁定送觀
    察、勒戒，雖經抗告及聲請重新審理，亦均遭駁回抗告及駁
    回聲請，嗣經臺灣南投地方法院檢察署檢察官為不起訴處分
    確定在案，有台灣南投地方法院九十六年度聲字第五七八號
    刑事裁定、本院九十七年度抗字第三六０號刑事裁定及臺灣
    高等法院被告前案紀錄表等各一份在卷可稽，已堪認受刑人
    並未於保護管束期間內保持善良品行，而與素行不良之人來
    往，且未服從檢察官及執行保護管束者之命令，復未如實就
    其生活情況與工作環境向執行保護管束者報告，始演變為如
    此境地，自已屬違反保安處分執行法第七十四條之二第一款
    、第二款及第四款之規定且情節重大。從而法務部以受刑人
    違反保安處分執行法第七十四條之二第一款、第二款、第四
    款之規定，且情節重大，而以九十六年七月二十四日法矯字
    第０九六００二一二二八號函准予撤銷受刑人之假釋，其處
    分並無不當，而檢察官嗣據以指揮異議人入監執行上述殘刑
    ，亦無任何可指摘之處，乃分別由台灣南投地方法院九十六
    年度聲字第五七八號及本院九十七年度抗字第三六０號刑事
    裁定駁回其異議及抗告而確定在案，業如前述。是法院既已
    就實體事項為裁定，依前揭意旨，自應有一事不再理原則之
    適用。然受刑人竟又以不服法務部所為之撤銷假釋處分為由
    ，再次提出本件聲明異議案，難認有理。原裁定以受刑人未
    提出其他具體新事實新證據，再次聲明異議，請求撤銷上開
    法務部法矯字第０九六００二一二二八號撤銷假釋處分及檢
    察官執行撤銷假釋處分殘刑之指揮，顯有違一事不再理原則
    ，自不得再行提起，而予以裁定駁回其異議之聲明，經核於
    法並無違誤。受刑人抗告意旨徒憑己見任意指摘原裁定不當
    ，並無理由，應予駁回。
五、據上論結，應依刑事訴訟法第四百十二條，裁定如主文。
中    華    民    國    97    年    12    月    16    日
            刑事第八庭  審判長法  官  羅  得  村
                              法  官  吳  進  發
                              法  官  劉  榮  服
以上正本證明與原本無異。
不得再抗告。
                              書記官  周  巧  屏
中    華    民    國    97    年    12    月    16    日


司法院資訊處製作；財團法人民間司法改革基金會備份。
